臺灣新竹地方法院民事裁定　　　　　　　100年度聲字第548號
聲　請　人　中華電線電纜股份有限公司
法定代理人　陳金鋑
相　對　人　嘉城國際事業股份有限公司
法定代理人　鄧其德
上列當事人間一百年度存字第○○三八號擔保提存事件，聲請人
聲請變換提存物，本院裁定如下：
    主  文
本院一百年度存字第○○三八號提存事件，聲請人所提存之擔保
金即華南商業銀行圓山分行可轉讓定期存單新臺幣伍佰萬元壹張
（存單號碼：HC53326 ）、新臺幣壹佰萬元貳張（存單號碼：HB
59617 、HB59618 ），共計新臺幣柒佰萬元，准以變換提存同額
之華南商業銀行圓山分行可轉讓定期存單代之。
    理  由
一、按供擔保之提存物，除得由當事人約定變換外，法院得依供
    擔保人之聲請，以裁定許其變換，民事訴訟法第105條第1項
    定有明文。上開規定，於其他依法令供訴訟上之擔保者準用
    之，同法第106條亦有明文。
二、本件聲請意旨略以：聲請人前奉本院89年度裁全字第1615號
    民事假扣押裁定，命聲請人以供新臺幣（下同）7,000,000
    元或等值之華南商業銀行圓山分行可轉讓定期存單為債務人
    提供擔保後。得對債務人之財產在21,000,000元範圍內假扣
    押。經聲請人以100 年度存字第0038號提存書供擔保後執行
    在案。茲因上開提存之可轉讓定期存單又將於101 年1 月12
    日到期，急需領回聲請人擬改以同額之華南商業銀行圓山分
    行可轉讓定期存單為擔保，爰聲請裁定准予變換提存物為同
    額之華南商業銀行圓山分行可轉讓定期存單等語，並提出本
    院89年度裁全字第1615號民事假扣押裁定、100 年度存字第
    0038號提存書暨華南商業銀行圓山分行存單號碼HB59617 、
    HB59618 、HC53326 可轉讓定期存單影本等為證。
三、查聲請人上開聲請主張之事實，業據提出上開書證為證，並
    經本院依職權調閱本院89年度裁全字第1615號民事保全程序
    、98年度聲字第760 號、99年度聲字第489 號變換提存物事
    件、100 年度存字第38號擔保提存事件等卷宗查證屬實，且
    聲請人所聲請變換之提存物即面額總計7,000,000 元之華南
    商業銀行圓山分行可轉讓定期存單，經核確與本院89年度裁
    全字第1615號民事假扣押裁定命聲請人供擔保之擔保金7,00
    0,000 元價值相當或命供擔保之同額華南商業銀行圓山分行
    可轉讓定期存單相同。從而，聲請人之聲請依法即無不合，
    應予准許。
四、依民事訴訟法第105條第1項、第106條，裁定如主文。
中    華    民    國  100     年    11    月    24    日
                  民事第一庭    法      官  林麗玉
以上正本係照原本作成。
如對本裁定抗告須於裁定送達後10日內向本院提出抗告狀。
中    華    民    國  100     年    11    月    24    日
                                書記官  鄧雪怡